臺灣花蓮地方法院刑事判決　　　　　　　 100年度易字第74號
公　訴　人　臺灣花蓮地方法院檢察署檢察官
被　　　告　田惠民
　　　　　　王銘鴻
上列被告因竊盜案件，經檢察官提起公訴（99年度偵字第5808號
號），被告二人於準備程序進行中，就被訴事實均為有罪之陳述
，本院乃裁定改依簡式審判程序審理，並判決如下：
    主  文
田惠民共同竊盜，累犯，處有期徒刑肆月，如易科罰金，以新臺
幣壹仟元折算壹日。
王銘鴻共同竊盜，處有期徒刑月，如易科罰金，以新臺幣壹仟
元折算壹日。
    事實及理由
一、程序事項：按除簡式審判程序、簡易程序及第376條第1款、
    第 2款所列之罪之案件外，第一審應行合議審判，刑事訴訟
    法第284條之1定有明文；查該條業於本件繫屬以前經公布施
    行，而本件起訴罪名，核與刑事訴訟法第376條第2款之規定
    相符，是其當有首開規定之適用，即其法院組織應為獨任審
    判無誤。又本件被告田惠民、王銘鴻所犯者，均非為死刑、
    無期徒刑、最輕本刑為 3年以上有期徒刑之罪或高等法院管
    轄第一審案件，其等於準備程序進行中，就被訴事實均為有
    罪之陳述，經告知其簡式審判程序之旨，並聽取公訴人及被
    告2人之意見後，本院依刑事訴訟法第273條之1第1項之規定
    ，獨任裁定進行簡式審判程序，且依同法第273條之2規定，
    簡式審判程序之證據調查，不受第159條第1項、第161條之2
    、第161條之3、第163條之1及第164條至第170條規定之限制
    ，合先敘明。
二、本案犯罪事實及證據，除以下之更正及補充之部分外，餘均
    引用檢察官起訴書（如附件）所載：
  (一)犯罪事實：
  1.田惠民構成累犯之前科紀錄：田惠民前因竊盜等案件，經本
    院於民國94年 6月27日，以94年度易字第97號判決判處有期
    徒刑 5月、3月、3月確定；又因竊盜案件，經臺灣高等法院
    花蓮分院於94年 8月18日，以94年度上易字第13號判決判處
    有期徒刑1年5月確定；復因竊盜案件，經本院於95年11月23
    日，以 95年度易緝字第12號判決判處有期徒刑1年確定；另
    因違反毒品危害防制條例案件，經本院於94年11月14日，以
    94年度花簡字第695號判決判處有期徒刑6月確定；上開各刑
    再經本院以96年度聲減字第 585號裁定減刑並分別定應執行
    有期徒刑1年1月及9月確定，於97年7月20日縮短刑期執行完
    畢。
  2.犯罪事實一第5、6行之「攜帶客觀上足以對人之生命身體安
    全構成威脅且具有危險性可供兇器使用之鐵鍊舉重機 1支」
    ，更正為「攜帶田惠民之雇主所有之鐵鍊舉重器1支」。
  3.變賣馬達之過程，更正為「或由田惠民自行，或由田惠民與
    王銘鴻共同前往，而分 3次變賣予不知情之陳建仲，所得款
    項由王銘鴻分得其中約新臺幣 1萬元，餘由田惠民拿取，且
    均花用殆盡」。
  (二)證據部分，補充：被告田惠民、王銘鴻於本院準備程序及審
    理時之自白、證人即被告 2人於偵訊時之結證、扣押筆錄、
    受理刑事案件報案三聯單、被告王銘鴻於本院準備程序時當
    庭繪製之鐵鍊舉重器樣式圖1張。
三、核被告2人所為，均係犯刑法第320條第 1項之竊盜罪。公訴
    意旨認被告2人本件係涉犯刑法第321條第1項第3款之攜帶兇
    器竊盜罪嫌，然被告 2人本件持以竊取馬達時所使用之鐵鍊
    舉重器，係被告田惠民之雇主所有，上有扣環及一體積略小
    於一般足球大小，供懸掛鐵鍊之圓形狀（類如滑輪）之物，
    拉動固定把手即可舉起重物之工具，鐵鍊連同扣環及圓形物
    在內總長約2公尺，重量約20公斤，1個人即可拿的動，但要
    拿來揮不太可能，且需找支撐點扣住後才能使用等情，業據
    被告 2人陳述在卷，且依上開由被告王銘鴻當庭繪製之樣式
    圖觀之，該鐵鍊舉重器應即為一般汽車修理場用以吊起並移
    動車內引擎等重物之搬運工具，客觀上實難認係屬一般人均
    可輕易拿取持以揮擋，足對人之生命、身體構成威脅，具有
    危險性之兇器甚明，是公訴意旨以被告 2人持以竊取馬達所
    使用之上開鐵鍊舉重器係屬兇器，認被告 2人本件係犯刑法
    第 321條第1項第3款之攜帶兇器竊盜罪嫌，容有未恰，惟二
    者基本社會事實同一，爰依法變更起訴法條如上。又被告 2
    人就上開犯行間，有犯意聯絡及行為分擔，應依共同正犯論
    處。查被告田惠民有如上開前科執行完畢，有臺灣高等法院
    被告前案紀錄表1份在卷供參，其於5年內故意再犯本件有期
    徒刑以上之罪，為累犯，應依刑法第47條第 1項規定加重其
    刑。
四、爰審酌被告田惠民前科累累，被告王銘鴻於少年時，即有數
    項竊盜非行，成年後仍有施用毒品及贓物等犯罪紀錄，素行
    均非良好，其等年輕力壯，不思以正當勞力換取財物，反以
    竊盜手段不勞而獲，觀念殊不足取，行為控制力欠佳，竊得
    之財物總值非低，然均已物歸原主，其等犯罪所生之實害非
    鉅，行竊手段並非暴力，兼衡其等犯後均能坦承犯行，態度
    良好，以及其等智識程度、生活狀況等一切情狀，分別量處
    如主文所示之刑，並諭知易科罰金之折算標準，以示懲儆。
據上論斷，應依刑事訴訟法第 284條之1、第273條之1第1項、第
299 條第1項前段、第300條、第310條之2、第454條第2項，刑法
第28條、第320條第1項、第47條第1項、第41條第1項前段，刑法
施行法第1條之1，判決如主文。
本案經檢察官陳鴻濤到庭執行職務。
中    華    民    國   100    年    3     月    15    日
                  刑事第四庭    法  官  黃鴻達
以上正本證明與原本無異。
如不服本判決應於收受送達後10日內向本院提出上訴書狀，並應
敘述具體理由。其未敘述上訴理由者，應於上訴期間屆滿後20日
內向本院補提理由書(均須按他造當事人之人數附繕本)「切勿逕
送上級法院」。告訴人或被害人如對於本判決不服者，應具備理
由請求檢察官上訴，其上訴期間之計算係以檢察官收受判決正本
之日期為準。
中    華    民    國   100    年    3     月    15    日
                                書記官
中華民國刑法第321條
犯竊盜罪而有下列情形之一者，處 6 月以上、5 年以下有期徒
刑，得併科新臺幣 10 萬元以下罰金：
一、侵入住宅或有人居住之建築物、船艦或隱匿其內而犯之者。
二、毀越門扇、牆垣或其他安全設備而犯之者。
三、攜帶兇器而犯之者。
四、結夥三人以上而犯之者。
五、乘火災、水災或其他災害之際而犯之者。
六、在車站、埠頭、航空站或其他供水、陸、空公眾運輸之舟、
    車、航空機內而犯之者。
前項之未遂犯罰之。